【裁判字號】    90,上易,1238
【裁判日期】    900904
【裁判案由】    妨害名譽
【裁判全文】
臺灣高等法院臺南分院刑事判決          九十年度上易字第一二三八號     Ｃ
      上  訴  人  臺灣嘉義地方法院檢察署檢察官
      被      告  乙  ○  ○
右上訴人因被告妨害名譽案件，不服臺灣嘉義地方法院九十年度易字第四八○號中華
民國九十年六月二十六日第一審判決（起訴案號：臺灣嘉義地方法院檢察署九十年度
偵字第二九二九號），提起上訴，本院判決如左：
      主      文
原判決撤銷。
乙○○共同公然侮辱人，處拘役貳拾日；如易科罰金，以佰元折算壹日。
      事      實
一、乙○○因其夫向臺灣嘉義地方法院檢察署告訴甲○○傷害（甲○○係嘉義市警察
    局警員），甲○○與乙○○於民國九十年四月十七日下午四時許，同至臺灣嘉義
    地方法院檢察署應訊，庭訊完畢，甲○○欲從當事人休息室側門離去之際，乙○
    ○竟與真實姓名年籍不詳之成年男子五人，基於犯意之聯絡，於不特定之多數人
    得以共見共聞之狀況下，以「警察算什麼，打下去剛剛好！」云云辱罵甲○○，
    乙○○復當眾朝甲○○臉上吐口水加以侮辱。
二、案經甲○○訴由臺灣嘉義地方法院檢察署檢察官偵查起訴。
      理      由
一、被告乙○○固坦承右揭時地，因其夫告訴甲○○傷害案件，與被害人甲○○同至
    臺灣嘉義地方法院檢察署應訊，惟否認右開犯行，辯稱：有可能是大聲爭吵，口
    沫橫飛沾到他（被害人），不是有意的云云。惟查右揭事實業據被害人甲○○於
    偵審理中指訴綦詳，並經臺灣嘉義地方法院檢察署法警鄧裕融於原審審理時結證
    ：「有一次我負責開庭時，記得是第一件案件，我準備叫第二件案件當事人開庭
    ，就看到告訴人（甲○○）及被告在爭吵，被告及五、六人（至少有五人下同）
    圍著告訴人，後來我就看到告訴人臉上有一灘口水，告訴人就跟我表示說他要告
    被告，被告當時在場，並沒有對此表示意見，後來我就跟告訴人說如果要告就到
    法警室去申告。」等語（原審卷第十五頁至第十六頁審判筆錄）。查證人鄧裕融
    係依法執行職務之法警，與被告及告訴人非親非故，並無恩怨，其證言自堪採信
    ，依其所述，被害人遭被告與五、六人圍住並發生爭吵，其臉上隨即留有一灘口
    水，而被害人又當場向法警鄧裕融表示此係被告所為，當時被告並未爭執等情已
    如前述，足見被害人甲○○之指訴非虛。況被告於原審亦承認己方對被害人確有
    不禮貌之舉止，而當庭表明道歉之意（原審卷第十七頁審判筆錄），益徵其確有
    右開犯行。被告所辯係卸責之詞，不足採信，其犯行堪以認定。
二、核被告所為，係犯刑法第三百零九條第一項之公然侮辱罪。被告與姓名年籍不詳
    之成年人五人，就上開犯行有犯意聯絡及行為分擔，為共同正犯。被告辱罵及吐
    口水之行為，係出於單一之犯意，為接續犯，屬單純一罪。原審予以論罪科刑，
    固非無見，惟被告公然在司法機關之內，無視法紀而犯罪，惡性非輕，原審僅量
    處罰金壹仟元，尚不足以儆效尤，檢察官上訴執以指摘，為有理由，應由本院將
    原判決撤銷改判。爰審酌上情及其尚無前科（見臺灣高等法院被告全國前案紀錄
    表），暨其他一切情狀，量處如主文第二項所示之刑，並諭知易科罰金之折算標
    準。
據上論斷，應依刑事訴訟法第三百六十九條第一項前段、第三百六十四條、第二百九
十九條第一項前段，刑法第二十八條、第三百零九條第一項、第四十一條第一項前段
，罰金罰鍰提高標準條例第一條前段、第二條，判決如主文。
本案經檢察官邱克斌到庭執行職務。
中    華    民    國      九十      年      九      月      四          日
                                  臺灣高等法院臺南分院刑事第三庭
                                      審判長法官  黃    崑    宗
                                            法官  林    勝    木
                                            法官  楊    省    三
右正本證明與原本無異。
不得上訴。
                                      法院書記官  陳    嘉    琍
中    華    民    國      九十      年      九      月     六           日
附錄法條：
刑法第三百零九條第一項：公然侮辱人者，處拘役或三百元以下罰金。


司法院資訊處製作；財團法人民間司法改革基金會備份。
